臺灣新竹地方法院刑事判決
                                     110年度交訴字第17號
公  訴  人  臺灣新竹地方檢察署檢察官
被      告  戴嘉辰


上列被告因公共危險等案件，經檢察官提起公訴（109年度偵緝
字第780號），本院依簡式審判程序判決如下：
    主  文
戴嘉辰犯行使偽造特種文書罪，累犯，處有期徒刑參月，如易科
罰金，以新臺幣壹仟元折算壹日。扣案之偽造車牌號碼000-0000
號車牌貳面，沒收之。 
戴嘉辰犯肇事致人傷害逃逸罪，累犯，處有期徒刑壹年貳月。 
    事實及理由
一、本件犯罪事實及證據，除犯罪事實欄一、第7至11行應更正
    「…將之懸掛於車牌號碼0000-00號自用小客車上而行使之，
    足以生損害於公路監理機關對於車牌及車籍資料管理，以及
    警察機關對於交通行政管理之正確性。嗣於108年12月7日上
    午10時30分許，駕駛上開小客車，沿新竹縣湖口鄉新興路由
    西往東方向行駛…」、第20至22行應更正「詎戴嘉辰明知其
    疏未注意車前狀況之舉，業已造成沈慧眉所駕駛之車輛發生
    事故，亦明知汽車駕駛人駕駛汽車肇事致人死傷，應即採取
    救護措施及依規定處置，並通知警察機關處理，竟另行起意
    ，並基於肇事逃逸之犯意，於肇事後並未上前查看或為必要
    之救護，亦未報警，旋即棄車逃逸…」；證據並所犯法條欄
    應補充「被告於本院審理時之自白、證人黃彥文、姜宗賢分
    別於偵訊時之證述、車牌號碼0000-00號自用小客車行照及
    車身號碼照片、扣案之偽造車牌號碼000-0000號車牌照片」
    外，餘均引用檢察官起訴書之記載（如附件）。
二、論罪科刑
（一）核被告所為，分別係犯刑法第216條、第212條之行使偽造
      特種文書罪、同法第185條之4之肇事致人傷害逃逸罪。
（二）被告所犯上開2罪間，犯意各別，行為互殊，犯罪時間、
      地點亦均不同，應予分論併罰。
（三）被告前於106年間，因公共危險案件，經本院以106年度竹
      北交簡字第633號判決判處有期徒刑2月確定，並於106年1
      2月5日執行完畢等情，有臺灣高等法院被告前案紀錄表1
      份在卷可稽，其於前案執行完畢後5年內故意再犯本案有
      期徒刑以上之罪，俱為累犯，經審酌其情節暨罪刑相當原
      則，均應依刑法第47條第1項之規定，加重其刑。
（四）爰審酌被告行使偽造車牌，足以生損害於公路監理機關對
      於車牌及車籍資料管理，以及警察機關對於交通行政管理
      之正確性，又於駕車肇事後，未為必要之救護，亦未報警
      ，罔顧受傷者生命、身體安全，誠屬不該，所為應予非難
      ，惟念其犯後坦承犯行，態度尚可，兼衡被告有油漆之工
      作經歷，暨其犯罪之動機、目的、手段、品行、生活狀況
      、智識程度為國中肄業等一切情狀，分別量處如主文所示
      之刑，並就行使偽造特種文書部分，諭知易科罰金之折算
      標準，以資懲儆。
（五）按供犯罪所用、犯罪預備之物或犯罪所生之物，屬於犯罪
      行為人者，得沒收之，刑法第38條第2項定有明文。查扣
      案之偽造車牌號碼000-0000號車牌2面，為被告所有，且
      係供其為行使偽造特種文書犯行所用之物，爰依刑法第38
      條第2項之規定宣告沒收。
據上論斷，應依刑事訴訟法第273條之1第1項、第299條第1項前
段、第310條之2、第454條第2項，判決如主文。
本案經檢察官王遠志提起公訴，檢察官陳宏兆到庭執行職務。
中　　華　　民　　國　　110 　年　　6 　　月　　16　　日
                  刑事第六庭  法　官  王子謙
以上正本證明與原本無異。
如不服本判決應於收受本判決後20日內向本院提出上訴書狀，上
訴書狀應敘述具體理由。上訴書狀未敘述上訴理由者，應於上訴
期間屆滿後20日內補提理由書狀於本院（均須按他造當事人之人
數附繕本）「切勿逕送上級法院」。
中　　華　　民　　國　　110 　年　　6 　　月　　16　　日
                              書記官  廖宜君
附錄本案論罪科刑法條全文：
刑法第185條之4
駕駛動力交通工具肇事，致人死傷而逃逸者，處一年以上七年以
下有期徒刑。
刑法第212條
偽造、變造護照、旅券、免許證、特許證及關於品行、能力、服
務或其他相類之證書、介紹書，足以生損害於公眾或他人者，處
一年以下有期徒刑、拘役或九千元以下罰金。　
刑法第216條
行使第二百一十條至第二百一十五條之文書者，依偽造、變造文
書或登載不實事項或使登載不實事項之規定處斷。
（附件）
臺灣新竹地方檢察署檢察官起訴書
                                    109年度偵緝字第780號
　　被　　　告　戴嘉辰　男　24歲（民國00年00月00日生）
　　　　　　　　　　　　住新竹縣○○鄉○○村0鄰○○00號
　　　　　　　　　　　　國民身分證統一編號：Z000000000號
上列被告因公共危險等案件，業經偵查終結，認應提起公訴，茲
將犯罪事實及證據並所犯法條分敘如下：
　　　　犯罪事實
一、戴嘉辰前於民國106年間，因公共危險案件，經臺灣新竹地
    方法院判決判處有期徒刑2月確定，於106年12月5日易科罰
    金執行完畢，詎仍不知悔改。戴嘉辰明知綽號「阿幫」之成
    年人交付之車牌號碼000-0000號車牌2面（登記為姜宗賢所
    有，並未失竊）為偽造，竟於108年11月間某日，在新竹縣
    湖口鄉某處，仍自「阿幫」處取得偽造之車牌號碼000-0000
    號車牌2面後，基於行使偽造特種文書之犯意，將之懸掛於
    車牌號碼0000-00號自用小客車上(下稱懸掛ATU-7703號自用
    小客車)後，於108年12月7日上午10時30分許，駕駛懸掛ATU
    -7703號自用小客車，沿新竹縣湖口鄉新興路由西往東方向
    行駛，行經新竹縣○○鄉○○路000號前時，本應注意車前狀況
    ，並隨時採取必要之安全措施，而依當時天候雨、日間有自
    然光線、路面鋪裝柏油、濕潤、無缺陷、無障礙物、視距良
    好等情況，又無不能注意之情事，竟疏未注意及此，貿然前
    行，而不慎追撞同向前方停等紅燈由沈慧眉所駕駛搭載沈源
    云、李美鳳之車牌號碼000-0000號自用小客車，又使該車推
    撞前方黃彥文所駕駛之車牌號碼0000-00號自用小客車，致
    李美鳳受有前胸壁鈍挫傷、胸悶等傷害；沈源云受有額頭撕
    裂傷、左手肱骨骨折等傷害(過失傷害部分未據告訴)。詎戴
    嘉辰於肇事後，已可預見沈慧眉所駕駛車內之人員可能發生
    受傷之結果，竟未下車察看，並留置現場給予傷者必要之救
    護及報警處理，反逕自棄車逃逸，嗣為警據報到場，並在懸
    掛ATU-7703號自用小客車內扣得車牌號碼0000-00號自用小
    客車之行照1張、偽造ATU-7703號車牌2面而循線查悉上情。
二、案經新竹縣政府警察局新湖分局報告偵辦。
　　　　證據並所犯法條
一、證據清單及待證事實：
編號 證據名稱 待證事實 1 被告戴嘉辰於警詢及偵訊中之自白及供訴 1.被告於警詢時坦承有於上揭時地駕駛懸掛ATU-7703號自用小客車追撞沈慧眉所駕駛之自用小客車，摒棄車逃逸之事實，然於本署偵查中則改稱：不是伊開車的，伊車子借給「阿幫」使用等語。 2.被告於警詢時自陳偽造之車牌係「阿幫」交付之事實。 2 證人沈慧眉於警詢及偵查中之證述　　 駕駛懸掛ATU-7703號自用小客車之男子於上揭時地追撞證人沈慧眉所駕駛之自用小客車後，致沈源云、李美鳳受有上開傷害，嗣後該男子下車逃逸之事實。 3 證人黃彥文於警詢中之證述 懸掛ATU-7703號自用小客車追撞沈慧眉所駕駛之自用小客車，沈慧眉所駕駛之自用小客車再追撞證人黃彥文所駕駛之車牌號碼0000-00號自用小客車之事實。 4 證人姜宗賢於警詢中之證述 車牌號碼000-0000號車牌並未遺失之事實。 5 診斷證明書 證人沈源云、李美鳳受有上開傷害之事實。 6 道路交通事故現場圖、道路交通事故調查報告表㈠㈡、現場照片、扣押筆錄暨扣押目錄、職務報告、車輛詳細資料表 1.懸掛ATU-7703號自用小客車與證人沈慧眉、黃彥文所駕駛車輛發生事故之事實。 2.被告棄車逃逸之事實。 3.車牌號碼000-0000號車牌2面係偽造之事實。 
二、按車輛牌照包括號牌及行車執照，為行車之許可憑證，由車
    輛所有人向公路監理機關申請登記，依規定繳清罰鍰及未繳
    納之燃料使用費並檢驗合格後發給之，道路交通安全規則第
    8條定有明文，又車輛牌照為公路監理機關所發給，固具公
    文書之性質，惟依上開法條之規定，車輛牌照僅為行車之許
    可憑證，自屬刑法第212條所列之特許證一種。故核被告戴
    嘉辰所為，係犯刑法第216條、第212條行使偽造特種文書、
    刑法第185條之4肇事逃逸罪嫌。被告所犯上開2罪間，行為
    互殊，罪質有異，請予分論併罰。又被告前有如犯罪事實欄
    所載之論罪科刑及執行情形，有刑案資料查註紀錄表附卷可
    憑，其於徒刑執行完畢後，5年以內故意再犯本件有期徒刑
    以上之罪，為累犯，請依刑法第47條第1項規定加重其刑。
    另扣案之偽造車牌2面，係被告供犯罪所用之物，請依刑法
    第38條第3項、第1項第2款宣告沒收。
三、至報告意旨認被告涉嫌偽造車牌部份，訊據被告堅決否認有
    偽造車牌之行為，辯稱扣案車牌是綽號「阿幫」之成年人交
    付等情，而本件亦無其他積證據足認被告有偽造車牌之犯行
    ，應認此部分罪嫌尚有未足，惟此部份行為縱屬成立犯罪，
    亦因與前開已起訴部分有吸收關係，屬裁判上一罪，應為起
    訴效力所及，爰不另為不起訴處分，併此敘明。
四、依刑事訴訟法第251條第1項提起公訴。
　　此　致
臺灣新竹地方法院
中　　華　　民　　國　 109　　年　　12　　月　　10　　日
　　　　　　　　　　　　　　　檢　察　官　王遠志
本件證明與原本無異
中　　華　　民　　國　 109　　年　　12　　月　　30　　日
                              書　記　官  曾佳莉
所犯法條：
刑法第185條之4
駕駛動力交通工具肇事，致人死傷而逃逸者，處 1 年以上 7 年
以下有期徒刑。
刑法第216條
行使第 210 條至第 215 條之文書者，依偽造、變造文書或登載
不實事項或使登載不實事項之規定處斷。
刑法第212條
偽造、變造護照、旅券、免許證、特許證及關於品行、能力、服
務或其他相類之證書、介紹書，足以生損害於公眾或他人者，處
1 年以下有期徒刑、拘役或 9 千元以下罰金。